臺灣嘉義地方法院民事判決
110年度再易字第3號
再審原告即
被上 訴 人  林政宏  
訴訟代理人  蘇慶良律師
再審被告即
上  訴  人  蔡明定  
訴訟代理人  張宗存律師
上列當事人間請求返還土地事件，再審原告對於民國110年1月27
日本院109年度簡上字第85號第二審民事確定判決提起再審之訴
，本院於民國110年12月15日言詞辯論終結，本院合議庭判決如
下：
    主      文
本院109年度簡上字第85號確定判決，暨訴訟費用之負擔均廢棄
。
上開廢棄部分，再審被告之第二審上訴駁回。
再審被告應再將嘉義縣○○鄉○○○○段0000地號土地上，如附圖所示
甲部分之建物附著其上烤漆浪板拆除。
再審及再審前之第二審訴訟費用由再審被告負擔。　
    事實及理由
壹、程序方面：
一、按再審之訴，應於30日之不變期間內提起。前項期間，自判
    決確定時起算，判決於送達前確定者，自送達時起算；其再
    審之理由發生或知悉在後者，均自知悉時起算。但自判決確
    定後已逾5年者，不得提起，民事訴訟法第500條第1、2項定
    有明文。查本院109年度簡上字第85號判決（下稱原確定判
    決）於民國110年2月2日送達再審原告，有送達證書在卷可
    稽，故再審原告於110年2月22日提起本件再審之訴，未逾30
    日之不變期間，於法即無不合，合先敘明。
二、次按有下列各款情形之一者，得以再審之訴對於確定終局判
    決聲明不服。但當事人已依上訴主張其事由或知其事由而不
    為主張者，不在此限：一、適用法規顯有錯誤。民事訴訟法
    第496條第1項第1款定有明文，再審原告以原審判決有上開
    再審理由，提起再審之訴，形式上已符合聲請再審之事由，
    應認其訴為合法。
貳、實體方面：
一、再審原告主張：
  ㈠原確定判決有民事訴訟法第496條第1項第1款「適用法規顯有
    錯誤」之再審事由：
　⒈本件不能適用民法第796條規定：
　⑴再審原告為坐落嘉義縣○○鄉○○○○段0000地號土地（下稱1006
    地號土地）之共有人，再審被告所有門牌號碼嘉義縣○○鄉○○
    村○○○000號建物（下稱本件建物）之2到4樓處陽台（下稱陽
    台）占用1006地號土地如內政部國土測繪中心109年6月30日
    鑑定圖（即附圖）所示甲部分（即D-B-H-G-D連接線所圍成
    之綠色區域，面積0.97平方公尺，下稱系爭陽台），並在其
    上附加烤漆浪板（下稱系爭浪板），故再審原告請求再審被
    告拆除系爭陽台及浪板。
　⑵本件建物及陽台為違章建築，應不受民法第796條規定保護，
    惟原確定判決認違章建築為民法第796條規定之「房屋」而
    受保護，並未引用相關判決見解，已違論理法則，有適用民
    法第796條法規錯誤。
　⑶再審被告非坐落嘉義縣○○鄉○○○○段0000地號土地（下稱1001
    地號土地）之土地所有人或其他有利用土地權利之人，為無
    權占有，不生1006地號土地之鄰地所有人即再審原告是否即
    時提出異議之問題。
　⑷原確定判決認為系爭陽台與本件建物具有整體性之關係，屬
    於房屋空間之逾越，而適用民法第796條規定等語，然民法
    第796條所謂越界建築之建築物係指房屋或與房屋價值相當
    之其他建築物，觀諸系爭陽台非如原確定判決所認定「與本
    件建物具有整體性之關係」，再審被告若非故意越界建築，
    何以陽台之外牆處再增加一塊黑色之牆板遮擋，該牆板僅為
    遮擋後面陽台通道所增加，且門口出處又增加一層階梯，顯
    見陽台與內部空間樓板並非等高，才需要加設一個階梯，原
    確定判決將系爭陽台認「與建物具有整體性的關係」、「屬
    於房屋本身」，自有錯誤適用法規要件。
　⑸原確定判決認再審被告所提陽台照片可看出系爭陽台與本件
    建物前陽台相通，且均使用相同紅色六角形小地磚，再審原
    告對再審被告配偶懷抱次子之照片亦無爭執，則系爭陽台於
    66、67年間已興建，並非後來增建，而認再審原告之主張不
    可採等語。然再審被告所提照片中陽台地上之六角形小地磚
    ，與牆壁壁磚顏色均不相同，一個淺咖啡色，另一個是深紅
    色，本件並未至現場勘驗，於再審原告有爭執下，如何確認
    陽台興建完成之確切時間為66年或67年，以及是否為後來增
    建？原確定判決未依具體事證作為判決之證據，且未至現場
    勘驗陽台，顯違反證據調查原則。　
　⒉本件不能適用民法第796條之1第1項、第800條之1規定，再審
    被告雖辯稱本件建物老舊，陽台與建物結構一體，陽台係往
    上延伸至4樓頂樓，如拆除系爭陽台將危及本件建物之結構
    安全，更影響下方往來通行之住戶等語。然按現今拆除建物
    之工法及技術，於拆除前依建築技術予以固定支撐，及拆除
    後進行結構補強，應不致影響建物主體結構安全，且本件建
    物係供再審被告私人使用，拆除系爭陽台與公共利益無涉。
    原確定判決認為再審被告拆除系爭陽台必須支出龐大相關費
    用，對於再審被告有重大不利益，而再審原告拆除系爭陽台
    及收回該部分土地上空（下方土地早已供作通行使用），不
    能以該部分土地增建建物或作其他使用，對於再審原告實益
    非常小等語。然司法判決乃為維護公理正義，保護人民權利
    不被侵犯，再審被告不法侵犯、占有之事證明確，且於第一
    審判決中已判決由再審被告自拆返還不法侵占，拆除之費用
    與拆除之工法全權由再審被告自行決定，非原確定判決所述
    該占用本件土地的陽台，拆跟不拆，對於災害發生時的救護
    以及原來的通行，都不生影響等語，顯見原確定判決有消極
    不適用法規之錯誤。
  ㈡原確定判決認為再審原告主張系爭陽台下方為防火巷，惟再
    審被告否認，因再審原告未提出任何證據證明其主張為真正
    ，而不採信等語。然依內政部100年8月24日台內營字第1000
    0806661號令釋、建築技術規則建築設計施工編第1條第20款
    及內政部「防火間隔或防火巷及樓頂平臺違章建築處理原則
    」建築技術規則第110條之1規定已就陽台、防火巷為定義，
    顯見系爭陽台應屬規範內之「法定空地」及「防火隔間」，
    原確定判決乃有悖於現存法規。又內政部鑑於人民免於公共
    危險與保護消防人員之目的，特於建築法規規範建物間須留
    置「防火間隔」，防火間隔直接關係到所有人的生命財產安
    全，所以必需長時間保持淨空，在防火間隔內設置違建或任
    何加蓋物，蓋屬於「危害公共安全範圍」必須列入優先拆除
    之對象。再審被告越界建築侵害到再審原告與共有人所有10
    06地號土地上空之利用，亦妨害附近同段1003、1004地號土
    地後方房屋所有權人進出防火巷到馬路之困難，並造成消防
    救災時無法將水往2、3樓噴灑，更造成相鄰房屋2、3樓層住
    戶無法打開窗戶，往上、下逃生，無法受到消防人員之救助
    ，再審被告違章建築系爭陽台為不法行為，應予拆除。另原
    確定判決所載「…也可能產生另一損害賠償糾紛，徒增訟累
    ，也可能耗費司法資源，…」之見解，違反民法第767條之意
    旨。
  ㈢並聲明：⒈本院109年度簡上字第85號確定判決廢棄，本件應
    重新再審。⒉再審被告應將1006地號土地上如附圖所示D-B-H
    -G-D連接線所圍成之綠色區域面積0.97平方公尺之系爭陽台
    及附著其上的系爭浪板拆除，並將上開土地返還再審原告暨
    全體共有人。
二、再審被告則以下列情詞置辯：
　㈠再審原告之再審理由主張本件建物、系爭陽台屬「違章建築
    」，而無民法第796條、第796-1條之適用；系爭陽台並非「
    房屋本體」為增建，非屬房屋構成部分，而無民法第796條
    之適用；系爭陽台占用「防火巷」，影響消防安全，應予以
    拆除等語，均已於第一審、第二審程序主張，且由兩造為充
    分之攻擊防禦，而再審原告前開主張為原確定判決所不採，
    本件判決確定後，再審原告復以相同之主張提起再審，顯與
    民事訴訟法第496條第1項但書規定不符，再審原告聲請再審
    應無理由。
  ㈡原確定判決認為本件有民法第796條之適用，並無判決適用法
    規錯誤之情形：
  ⒈民法第796條規定「建築房屋」並無區分該建築為違章建物或
    合法建物。本件建物雖未辦理保存登記，然依民法第796條
    之立法目的，在於調整建物與鄰地所有人間之土地利用關係
    ，與建物登記之合法性無關。是以建物登記之合法性，僅屬
    於行政管制措施，蓋與物之經濟價值利用無涉。
  ⒉依最高法院77年台上字第1461號判決意旨之反面解釋，拆除
    標的若屬於房屋之構成部分，則有民法第796條之適用。原
    確定判決參酌勘驗筆錄、現場照片，認定建物2、3樓陽台以
    及頂樓平台具有構造上與整體建物之一體性；復參酌再審被
    告所提出之陽台照片，系爭陽台與建物前陽台相通，且均使
    用同屬紅色六角形小地磚及再審被告所提出其配偶懷抱次子
    照片，由前開照片、勘驗筆錄、現況照片勾稽出系爭陽台並
    非後來增建，屬於本件建物之一部，即使該陽台有一部分逾
    越土地邊界，若予拆除，勢必損及全部建築物之經濟價值、
    結構安全，本於民法第796條規定，調和所有權不受侵害及
    避免損及他人全部建築物經濟價值二種互相衝突之利益，原
    確定判決之理由業經詳述，並未有法規適用錯誤之情事。
　㈢再審原告指摘原確定判決有證據法則適用之錯誤違失等，仍
    係就原確定判決取捨證據、認定事實之職權行使，依最高法
    院60年台再字第170號、63年台上字第880號民事判決、92年
    度台上字第320號民事判決、最高法院80年度台再字第64號
    民事判決意旨，再審原告就再審事由之爭執，與民事訴訟法
    第496條第1項第1款規定之「適用法規顯有錯誤」之再審事
    由無涉，再審原告據以主張再審事由，並無理由。
　㈣再審原告所引用之內政部函釋及建築技術規則與本件有何關
    連性？得否作為請求拆除系爭陽台之依據，再審原告並未詳
    予說明。參酌本件第一審嘉義縣大林地政事務所109年1月10
    日之土地複丈成果圖及鑑定圖所示，系爭陽台雖坐落於1001
    、1002、1003及1006地號土地，然僅占用再審原告所有1006
    地號土地之面積0.97平方公尺，再審原告非1001、1002、10
    03地號土地所有權人，1002地號土地更為再審被告所有，再
    審原告主張侵權行為而要求拆除系爭陽台，應無理由。另10
    01、1006地號土地彼此相鄰，兩造當初興建房屋時均未留設
    防火巷，同側其他建築亦均未留設防火巷，再審被告係為了
    便利內外通行而於2樓以上興建系爭陽台，並非基於防火之
    考量，再審原告嗣後興建房屋時亦未留設防火巷，而是緊鄰
    1001地號土地興建房屋，再審原告將再審被告留設之通道曲
    解為「防火巷」，並請求全部拆除，其主張實無理由。　
　㈤並答辯聲明：再審之訴駁回。　
三、再審理由要件部分：
  ㈠按適用法規顯有錯誤，得以再審之訴對於確定終局判決聲明
    不服。民事訴訟法第496條第1項第1款定有明文。又民事訴
    訟法第496條第1項第1款所謂適用法規顯有錯誤者，係指確
    定判決所適用之法規顯然不合於法律規定，或與司法院現尚
    有效之判例及大法官會議之解釋顯然違反，及確定判決消極
    的不適用法規，顯然影響裁判者而言(司法院大法官會議釋
    字第177號解釋、最高法院60年台再字第170號判例同此意旨
    )。
  ㈡次按土地所有人建築房屋非因故意或重大過失逾越地界者，
    鄰地所有人如知其越界而不即提出異議，不得請求移去或變
    更其房屋，但土地所有人對於鄰地因此所受之損害，應支付
    償金；土地所有人建築房屋逾越地界，鄰地所有人請求移去
    或變更時，法院得斟酌公共利益及當事人利益，免為全部或
    一部之移去或變更；第774條至前條規定，於地上權人、農
    育權人、不動產役權人、典權人、承租人、其他土地、建築
    物或其他工作物利用人準用之，民法第796條第1項、第796
    條之1第1項、第800條之1分別定有明文。又倘建築房屋之初
    ，尚非土地所有人或其他有利用土地權利之人，應屬單純之
    「無權占有」而無該條之適用（最高法院107年度台上字第6
    44號判決可參），是民法第796條第1項及第796條之1第1項
    越界之相鄰關係，係以越界者須為房屋，越界建築人須為土
    地所有權人或其他有利用土地權利之人。
  ㈢查再審被告所有系爭陽台有占用再審原告與他人共有之1006
    地號土地如附圖所示甲部分，再審原告依民法第767條第1項
    規定請求再審被告拆除系爭陽台及浪板，再審被告抗辯其為
    系爭陽台所有權人，亦為1001地號土地之土地利用人，系爭
    陽台逾越地界，應有民法第796條第1項及第796條之1第1項
    、第800條之1規定適用等語。然1001地號土地所有人為業主
    林有乙情，有1001地號土地登記第一類謄本在卷可稽(見再
    審卷第187頁)，可見再審被告並非1001地號土地所有人，無
    法以1001地號土地所有人對再審原告主張民法第796條第1項
    、第796條之1第1項規定越界之相鄰關係。
  ㈣又再審被告主張其為1001地號土地之利用權利人，係以1001
    地號土地為林有所有，因為林有沒有子孫傳宗接代，而把土
    地贈與給再審被告之曾祖林認，由林認管理、使用，當時未
    同時辦理所有權移轉登記，但有約定日後由林認之後代子孫
    供奉林有之林氏歷代祖先牌位，再審被告同時供奉蔡家及林
    家之祖先牌位，且自林認開始，就在1001地號土地上建屋居
    住，並設籍在該地，本件建物以前是竹造，在66、67年間改
    建3層加強磚造樓房等語，並提出日據時期戶籍資料、祖先
    牌位照片等為證(見第一審卷第229至237、241頁)。然再審
    被告所述林有將1001地號土地贈與林認等前開主張，業據再
    審原告否認(見再審卷第199頁)，再審被告就所主張「林有
    將1001地號土地贈與林認」之事實，自應舉證證明。惟觀諸
    前開日據時期戶籍資料內容、祖先牌位照片，均無法證明林
    有將1001地號土地所有權贈與林認之事實。再者，林認之設
    籍址與本件建物之地相同，本件建物由竹造改建為加強磚造
    樓，而本件建物有占用1001地號土地等情，亦僅能證明林認
    之設籍、本件建物占用1001地號土地之事實，並無法證明林
    有將1001地號土地所有權贈與林認乙情。此外，復無其他證
    據證明林有將1001地號土地所有權贈與林認之事實，則再審
    被告抗辯林有將1001地號土地所有權贈與林認，其為林認之
    後人，對1001地號土地有利用權利等語，應無理由。
  ㈤綜上，再審被告既非1001地號土地之所有人，亦無法證明其
    就1001地號土地有利用權利之正當權源，難認再審被告係有
    權占用，則其自無法主張民法第800條之1準用民法第796條
    第1項、第796條之1第1項越界建築之相鄰關係。然原確定判
    決認定再審被告之系爭陽台為越界建築，但本件有民法第79
    6條第1項、第796條之1第1項規定之適用，再審原告依民法
    第767條第1項、第184條規定請求拆除系爭陽台及浪板，並
    將該占用部分土地返還再審原告及全體共有人，為無理由，
    此觀原確定判決第7至11頁可得知。再審原告主張原確定判
    決有適用民法第796條第1項、第796條之1第1項之違誤等語
    ，核屬有據。
  ㈥再審被告抗辯再審原告之再審理由已於第一審、第二審程序
    主張，且兩造為充分之攻擊防禦，再審原告復以相同之主張
    提起再審，與民事訴訟法第496條第1項但書規定不符等語。
    按民事訴訟法第496條第1項但書規定：「但當事人已依上訴
    主張其事由或知其事由而不為主張者，不在此限。」，其應
    係指當事人所主張民事訴訟法第496條第1項之各款再審事由
    ，於前訴訟程序已依上訴程序為主張，及明知有該條項所列
    各款再審事由而未於前訴訟程序提出主張之情形。查再審原
    告之主張，第一審判決再審被告應拆除系爭陽台，再審被告
    不服提起第二審上訴，是再審原告顯非前訴訟程序之上訴人
    ，應無於前訴訟程序依上訴主張之情形，自無民事訴訟法第
    496條第1項但書規定之適用。是再審被告此部分抗辯，應無
    理由。
  ㈦綜上所述，再審原告主張原確定判決有適用法規顯有錯誤之
    再審事由，為有理由，本件應准予再審，爰為前訴訟程序之
    再開及續行。
四、本案訴訟部分：　　
　㈠按簡易訴訟程序之第二審為訴之變更或追加，非經他造同意
    ，不得為之，但請求之基礎事實同一者，不在此限，此觀民
    事訴訟法第436條之1第3項、第446條第1項、第255條第1項
    第2款規定自明。再審原告於第一審起訴時聲明請求再審被
    告應將系爭陽台拆除，並將該部分土地返還予再審原告及全
    體共有人，嗣於第二審訴訟審理中，追加拆除系爭陽台外面
    再審被告所加蓋之系爭浪板部分，並變更聲明請求再審被告
    應將1006地號土地上如附圖所示系爭陽台及附著其上之系爭
    浪板拆除，並將該部分土地返還予再審原告及全體共有人。
    上開追加拆除系爭浪板部分與拆除系爭陽台均因越界建築而
    請求拆除，並返還該部分土地，核其所為乃基於同一基礎事
    實為追加，合於前揭規定，應予准許。
　㈡再審原告於前訴訟程序主張：
　  再審原告與訴外人林圻清共有1006地號土地，應有部分各2
    分之1。再審被告所有系爭陽台及浪板占用1006地號土地如
    附圖所示甲部分，其自得依民法第767條第1項、第184條規
    定，請求再審被告拆除系爭陽台及浪板，並且把該部分土地
    返還給再審原告及全體共有人。
　㈢再審被告於前訴訟程序則以：
  ⒈系爭陽台占用1006地號土地之面積相當微小，再審被告當時
    興建陽台時並非故意或重大過失而逾越地界。且本件建物及
    陽台興建完成迄今已逾40年，再審原告均未主張占用土地，
    至今才為主張逾越地界請求拆除，顯不合理，與民法第796
    條第1項規定不符。
  ⒉本件建物1樓之通道作為通行用途，陽台是建築在房屋2樓以
    上，系爭陽台占用到1006地號土地，但使用範圍在土地上空
    ；本件建物老舊，陽台與建物結構一體，拆除系爭陽台會危
    及本件建物的結構安全，更影響下方往來通行的住戶。況考
    量公共利益及當事人的利益後，依民法第796條之1規定，前
    述占用部分應該不需要拆除。
  ⒊同段1001、1002、1003、1004及1006地號土地有重測，重測
    後面積都有增減，本件應該是土地重測後面積增減、地籍線
    微調後，才導致系爭陽台坐落在1006地號土地上空，益可證
    再審被告並非故意或因重大過失而逾越地界。
  ⒋本件建物及陽台在66、67年間興建，依民法第800條之1規定
    ，再審被告為1001地號土地的利用人，可適用民法第796條
    、第796條之1規定。1001地號土地為林有所有，因其沒有子
    孫傳宗接代，而把土地贈與給再審被告之曾祖林認，由林認
    管理、使用，只是當時沒同時辦理土地所有權移轉登記。但
    約定日後由林認的後代子孫供奉林有的林氏歷代祖先牌位，
    因此再審被告才同時供奉蔡家及林家的祖先牌位；自林認開
    始，就在1001地號土地上建屋居住，並且設籍在該地，本件
    建物以前是竹造，由蔡連福、洪木生所興建，於66、67年間
    因為老舊，才改建為目前的3層加強磚造樓房，再審原告主
    張再審被告無權占有1001地號土地等語，實屬誤會。
　㈣前訴訟程序之一審對於再審原告之請求，判決再審被告應將
    系爭陽台拆除，並將前開土地返還再審原告暨全體共有人。
    再審被告不服提起上訴，並為上訴聲明為：⒈原判決廢棄。⒉
    上開廢棄部分，被上訴人(即再審原告)在第一審之訴駁回。
    再審原告則答辯聲明：上訴駁回。並追加請求拆除系爭浪板
    。
　㈤本院之判斷：
　⒈再審原告主張其為1006地號土地之共有人；再審被告所有系
    爭陽台占用1006地號土地如附圖所示甲部分，面積0.97平方
    公尺；系爭浪板為再審被告所搭蓋附加於系爭陽台等情，業
    據其提出1006地號土地登記謄本、地籍圖謄本、現場照片等
    件為證，並有本件建物之房屋稅籍資料在卷可稽，且本院第
    一審會同內政部國土測繪中心人員至現場勘驗屬實，製有勘
    驗筆錄暨內政部國土測繪中心鑑定書及如附圖之鑑定圖附卷
    可稽，復為再審被告所不爭執，此部分事實，自堪信為真實
    。
　⒉按所有人對於無權占有其所有物者，得請求返還之；對於妨
    害其所有權者，得請求除去之；又各共有人對於第三人，得
    就共有物之全部為本於所有權之請求。但回復共有物之請求
    ，僅得為共有人全體之利益為之，民法第767 條第1 項、第
    821 條分別定有明文。而以無權占有為原因，請求返還土地
    者，占有人對土地所有權存在之事實無爭執，而僅以非無權
    占有為抗辯者，土地所有權人對其土地被無權占有之事實無
    舉證責任，占有人自應就其取得占有係有正當權源之事實證
    明之（最高法院97年度台上字第1101號、85年度台上字第11
    20號判決同此意旨）。查再審被告所有系爭陽台及浪板占用
    再審原告共有之1006地號土地如附圖所示甲部分乙節，已如
    前述，再審原告主張再審被告係為無權占用，則應由再審被
    告證明其有取得占用之正當權源。
　⒊再審被告並未舉證證明其所有系爭陽台及浪板有合法正當權
    源占用1006地號土地之事實，則再審原告主張再審被告之系
    爭陽台及浪板為無權占用1006地號土地之事實，應可認定。
　⒋再審被告復抗辯系爭陽台為越界建築，其為1001地號土地之
    利用權利人，依民法第800條之1準用第796條第1項、第796
    條之1第1項規定，再審原告不得拆除系爭陽台及浪板等語。
    然按民法第796條第1項、第796條之1第1項及第800條之1規
    定越界之相鄰關係，係以越界者須為房屋，越界建築人須為
    土地所有權人或其他有利用土地權利之人為其要件。而再審
    被告非1001地號土地之所有人，亦非有利用權利人，已如前
    述，則其自無法主張民法第800條之1準用民法第796條第1項
    、第796條之1第1項越界建築之相鄰關係，而排除再審原告
    請求拆除系爭陽台及浪板，並返還占用土地。是再審被告援
    引民法第800條之1準用第796條第1項、第796條之1第1項規
    定，主張再審原告不得請求拆除系爭陽台及浪板等語，應無
    理由。
　⒌從而，再審被告所有系爭陽台及浪板占用再審原告共有之100
    6地號土地如附圖所示甲部分，既屬無權占用，且再審被告
    復不得主張民法第800條之1準用民法第796條第1項、第796
    條之1第1項越界建築之相鄰關係，免予拆除，則再審原告依
    民法第767條第1項、第821條規定，請求再審被告將系爭陽
    台及浪板拆除，並將上開土地返還再審原告暨全體共有人，
    應屬有據。
五、綜上所述，再審原告以原確定判決有適用法規顯有錯誤聲請
    再審，為有理由，爰判決如主文第1項所示。再審被告所有
    系爭陽台及浪板占用再審原告共有之1006地號土地如附圖所
    示甲部分，既屬無權占用，則再審原告依民法第767條第1項
    、第821條規定，請求再審被告將系爭陽台及浪板拆除，並
    返還上開土地與再審原告暨全體共有人，為有理由。前訴訟
    程序第一審判決論事用法並無違誤，再審被告上訴意旨指摘
    原第一審判決不當，求予廢棄改判，為無理由，應駁回其上
    訴，爰判決如主文第2項所示。又再審原告依民法第767條第
    1項、第821條規定，追加請求再審被告將系爭浪板拆除，亦
    有理由，爰判決如主文第3項所示。
六、因本案事證已臻明確，原告其餘主張陳述及所提之證據，經
    審酌後認於本判決結果不生影響，爰不一一論述，附此敘明
    。
七、訴訟費用負擔之依據：民事訴訟法第78條。
中　　華　　民　　國　　111 　年　　1 　　月　　5 　　日
                  民事第二庭審判長法  官  林中如
                                 
                                  法  官  陳卿和
                                 
                                  法  官  陳威憲
以上正本係照原本作成。
本判決不得上訴。
中　　華　　民　　國　　111 　年　　1 　　月　　6 　　日
                                  書記官  方瀅晴